臺灣新北地方法院刑事判決
                                    111年度審訴字第144號
公  訴  人  臺灣新北地方檢察署檢察官
被      告  蔡昇原


上列被告因家庭暴力之傷害案件，經檢察官提起公訴（110 年度
偵字第39693 號），本院判決如下：
    主  文
蔡昇原犯傷害罪，處拘役肆拾日，如易科罰金，以新臺幣壹仟元
折算壹日。
    事實及理由
壹、查被告蔡昇原所犯係死刑、無期徒刑、最輕本刑為3 年以上
    有期徒刑以外之罪，被告於準備程序就被訴事實為有罪之陳
    述，經告知簡式審判程序之旨，並聽取其與檢察官之意見後
    ，本院認無不得或不宜改依簡式審判程序進行之處，爰依刑
    事訴訟法第273 條之1 第1 項、第284 條之1 之規定，裁定
    進行簡式審判程序。
貳、本案犯罪事實、證據及應適用之法條，除補充「被告蔡昇原
    於111 年3 月3 日本院準備程序及審理時之自白（參本院卷
    附當日各該筆錄）」為證據外，餘均引用附件即檢察官起訴
    書之記載。
叁、審酌被告與告訴人楊彤彤案發時為家庭暴力防治法第63條之
    1 第1 項及第2 項所定親密關係伴侶，因細故發生爭執，本
    應秉持理性、平和之態度妥適處理，然被告未能抑制自身怒
    氣，逕對告訴人施以暴力行為，致告訴人受有附件犯罪事實
    欄一所示之傷勢，所為欠缺對他人身體安全、健康之基本尊
    重，實有不該，兼衡被告之素行、教育程度、職業、家庭經
    濟與生活狀況、犯後始終坦承犯行，態度勉可，且陳稱已透
    過友人與告訴人達成和解，然迄今未獲得告訴人之諒解等一
    切情狀，量處如主文所示之刑，並諭知易科罰金之折算標準
    ，以資處罰。
肆、本判決係依刑事訴訟法第310 條之2 及第454 條所製作之簡
    化判決，依法僅需記載犯罪事實、證據名稱及應適用之法條
    ，並得以簡略方式為之，如認定之犯罪事實、證據及應適用
    之法條，與檢察官起訴書之記載相同者，得引用之，附此敘
    明。
據上論斷，應依刑事訴訟法第273 條之1 第1 項、第299 條第1
項前段、第310 條之2 、第454 條（本件依刑事判決精簡原則，
僅記載程序法條文），判決如主文。
本案經檢察官林蔚宣偵查起訴，由檢察官陳炎辰到庭執行公訴。
中　　華　　民　　國    111   年 　  3  　月 　 22  　日
                 刑事第二十四庭  法  官　李俊彥   
以上正本證明與原本無異。
如不服本判決，應於判決送達後20日內敘明上訴理由，向本院提
出上訴狀（應附繕本），上訴於臺灣高等法院。其未敘述上訴理
由者，應於上訴期間屆滿後20日內向本院補提理由書「切勿逕送
上級法院」。
                                 書記官  林慈恩
中　　華　　民　　國　  111 　年　   3    月    22    日
附錄本判決論罪之法律條文：
中華民國刑法第277 條
傷害人之身體或健康者，處5 年以下有期徒刑、拘役或50萬元以
下罰金。
犯前項之罪，因而致人於死者，處無期徒刑或7 年以上有期徒刑
；致重傷者，處3 年以上10年以下有期徒刑。
--------------------------------------------------------
附件：
臺灣新北地方檢察署檢察官起訴書
                                    110年度偵字第39693號
　　被　　　告　蔡昇原　男　39歲（民國00年0月00日生）
　　　　　　　　　　　　住新北市○○區○○路000號7樓
　　　　　　　　　　　　國民身分證統一編號：Z000000000號
上列被告因家庭暴力罪之傷害案件，已經偵查終結，認應該提起
公訴，茲將犯罪事實及證據並所犯法條分敘如下：
　　　　犯罪事實
一、蔡昇原與楊彤彤曾為家庭暴力防治法第63條之1第1項及第2
    項所定親密關係伴侶。蔡昇原於民國110年8月10日2時30分
    許，在新北市○○區○○路000號8樓住處，因細故與楊彤彤發生
    爭執，竟基於傷害之犯意，徒手毆打楊彤彤，致楊彤彤受有
    雙側臉頰挫擦傷、雙側手肘瘀傷、雙側手腕瘀傷、雙側膝部
    瘀傷、左側腳踝瘀傷等傷害。
二、案經楊彤彤訴由新北市政府警察局永和分局報告偵辦。
　　　　證據並所犯法條
一、證據清單及待證事實
編號 證據名稱 待證事實 1 被告蔡昇原於警詢及偵訊之供述 被告坦承於前揭犯罪事實欄所載時地，徒手毆打告訴人楊彤彤臉部並發生拉扯，告訴人臉頰雙側及手腕雙側傷勢為被告造成等事實。 2 證人即告訴人楊彤彤於警詢之證述 全部犯罪事實。 3 受理家庭暴力事件驗傷診斷書 證明告訴人受有雙側臉頰挫擦傷、雙側手肘瘀傷、雙側手腕瘀傷、雙側膝部瘀傷、左側腳踝瘀傷，佐證本件被告傷害告訴人之事實。 
二、核被告所為，係犯刑法第277條第1項之傷害罪嫌，核屬家庭
    暴力防治法第2條第2款之家庭暴力罪嫌。
三、依刑事訴訟法第251條第1項提起公訴。
  　此　致
臺灣新北地方法院
中　　華　　民　　國　 110　　年　　12　　月　　1 　　日
                              檢  察  官  林蔚宣